臺灣臺北地方法院民事判決　　　　　　　 96年度訴字第734號
原　　　告　聯邦商業銀行股份有限公司
法定代理人　甲○○
訴訟代理人　乙○○
被　　　告　丙○○
上列當事人間請求給付信用卡消費款事件，本院於民國96 年2月
27日言詞辯論終結，判決如下：
    主      文
被告應給付原告新台幣伍拾萬伍仟貳佰陸拾伍元，及其中新台
幣伍拾貳萬捌仟零伍拾玖元自民國九十五年十二月二十日起至清
償日止，按年息百分之十九點七一計算之利息，暨自民國九十六
年一月十日起至民國九十六年七月九日止，每月新台幣壹仟伍佰
元之違約金。
訴訟費用新台幣伍仟捌佰肆拾元由被告負擔。
    事實及理由
一、按當事人得以合意定第一審管轄法院。但以關於由一定法律
    關係而生之訴訟為限。前項合意，應以文書證之。民事訴訟
    法第24條定有明文。查本件被告住所雖不屬本院管轄，惟依
    兩造簽訂之信用卡約定條款第19條約定，雙方合意以台灣台
    北地方法院為第一審管轄法院，是依上揭法條規定，本院自
    應有管轄權，合先敘明。
二、原告主張：被告丙○○於民國84年5 月份起即陸續向原告請
    領信用卡使用，共計領用VISA信用卡正卡3張 (卡號：00000
    00000000000、0000000000000000、0000000000000000)，依
    約被告即得於財團法人聯合信用卡處理中心等之特約商店記
    帳消費，但應於次月繳款截止日前向原告全數清償或選擇以
    循環信用方式彈性付款，利息以年利率19.71% (即日息萬分
    之5.4)計算，倘被告未能依約清償，則未繳清金額在新台幣
    (下同)100,001 元以上者，以6個月為限，每月即應繳納1,5
    00元之違約金。詎被告自84年6月7日起至95年12月19日止，
    共計有消費記帳535,265元 (即含本金528,059元、循環利息
    7,206元)未按期給付，乃依法起訴請求並聲明如主文所示。
三、被告對上開原告主張之信用卡消費使用事實並未爭執，惟以
    原告請求之金額過多，利息太高及本身尚具有償債能力等語
    資為抗辯。惟查，兩造合意訂立系爭信用卡使用契約已據原
    告提出信用卡申請書及信用卡約定條款等影本在卷憑佐，併
    為被告所自認，而該系爭信用卡約定條款第11條即明文就利
    息部分以年息19.71%(即日息萬分之5點4)計算為約定，是原
    告以此為利息計算之基礎，即屬有據；另原告提出自被告申
    請使用系爭信用卡至停止記帳消費時之歷史帳單及消費帳單
    明細查詢單，其上詳細載明被告各筆之消費明細、交易日期
    及交易金額等，經核並無不符，自堪信為真實。是被告執為
    上項之抗辯，應屬無據，而不可採。從而，原告依信用卡使
    用契約，請求被告給付535,265元及其中本金528,059元如主
    文第1項所示之利息、違約金，為有理由，應予准許。
四、訴訟費用負擔之依據：民事訴訟法第78條。
中　　華　　民　　國　　96　　年　　3 　　月　　9　　 日
                    民事第三庭    法　官　詹駿鴻
以上正本係照原本作成
如對本判決上訴，須於判決送達後20日內向本院提出上訴狀
中　　華　　民　　國　　96　　年　　3 　　月　　9 　　日
                      　　　　　　書記官　官碧玲
